臺灣高雄地方法院刑事判決　　　　　　　96年度易字第1016號
公　訴　人　臺灣高雄地方法院檢察署檢察官
被　　　告　甲○○
上列被告因電子遊戲場業管理條例案件，經檢察官提起公訴（95
年度偵字第25701 號），嗣被告於本院準備程序進行中，就被訴
事實為有罪之陳述，經合議庭裁定由受命法官獨任適用簡式審判
程序審理，本院判決如下：
    主  文
甲○○違反未依電子遊戲場業管理條例規定辦理營利事業登記，
不得經營電子戲場業之規定，處有期徒刑貳月，如易科罰金，以
新臺幣壹仟元折算壹日。電子遊戲機變異體即電腦肆部（含螢幕
、主機、鍵盤、投幣器各肆個）、代幣壹佰壹拾伍枚，均沒收。
    事  實
一、甲○○（原名張素燕）明知其並未依電子遊戲場業管理條例
    之規定辦理營利事業登記，竟仍自民國95年7 月間某日起，
    在其所開設、位於高雄縣鳳山市○○路296 號1 樓之「復而
    樂超商」（營利事業登記證上所登記之名稱為「銘倫商行」
    ）內，擺設會產生聲光影像、圖案、動作之電子遊戲機變異
    體「賽狗」3 台、「網豹」1 台，供不特定人先向超商店員
    以新台幣10比1 之比率兌換代幣後，再投入代幣打玩，以此
    方式違法經營電子遊戲場業。嗣95年8 月17日19時5 分許，
    員警據報後前往上開超商臨檢，當場在店內發現上述電子遊
    戲機4 台均插電營業中，並扣得代幣115 枚，始查悉上情。
二、案經高雄縣政府警察局鳳山分局報請臺灣高雄地方法院檢察
    署檢察官偵查起訴。
    理  由
壹、程序部分：
    本件被告甲○○所犯為死刑、無期徒刑或最輕本刑為3 年以
    上有期徒刑以外之罪，其於準備程序中就被訴事實為有罪之
    陳述，經法官告知簡式審判程序之旨，並聽取公訴人及被告
    之意見後，依刑事訴訟法第273 條之1 第1 項規定，裁定由
    受命法官獨任進行簡式審判程序，合先敘明。
貳、實體部分：
一、認定犯罪事實所憑之證據：
(一)上揭犯罪事實，業據被告於本院審理中坦承不諱，核與證人
    即超商店員黃清鴻於警詢及偵查中、證人即查獲當時打玩遊
    戲機檯之客人鄭新儒於警詢時證述之情節均大致相符，並有
    扣押物品目錄表、查獲照片6 張、扣押物品清單（見警卷第
    12頁、第18頁、偵卷第19頁）。是被告之自白核與事實相符
    。
(二)按電子遊戲場業管理條例第11條第1 項規定，電子遊戲場業
    於申請營利事業登記時，除應依相關法令辦理外，應向直轄
    巿、縣（巿）主管機關申請核發營利事業登記證及營業級別
    證，並辦理下列事項之登記：一營業級別、二機具類別、三
    營業場所管理人、四營業場所之地址。故設置以電腦方式操
    縱，產生或顯示聲光影像、圖案、動作之電子遊戲機，供不
    特定人為益智或娛樂類遊戲之營利事業（同條例第3 條、第
    4 條參照），應依前開規定辦理營利事業登記，未依該條例
    辦理營利事業登記者，依同條例第15條之規定，即不得經營
    電子場業。又按電子遊戲場業管理條例第15條雖僅規定：「
    未依本條例規定辦理營利事業登記者，不得經營電子遊戲場
    業」，惟對照同條例第16條「非電子遊戲場業之其他營利事
    業，不得就其營業場所，供『他人』設置電子遊戲機營業」
    之規定，顯見具有較高違法性之「非電子遊戲場業之其他營
    利事業，未經許可『自行』設置電子遊戲機營業」，亦應不
    在容許之列，而同受該條例第15條規範。因此，不論非電子
    遊戲場業之其他營利事業之規模大小，或是否以擺設電子遊
    戲機供不特定人打玩為其主要營業項目，均非所問，此觀該
    條例第15條規定之立法意旨係「為健全電子遊戲場之營業秩
    序」自明。從而，任何人未依該條例規定辦理電子遊戲場業
    之營利事業登記者，除不得經營電子遊戲場業外，亦不得在
    騎樓、走道、寺廟、補習班等場所，自行設置電子遊戲機營
    業，且雖已依電子遊戲場業管理條例相關規定辦理營利事業
    登記，然若有遷址情事，仍須辦理營業場所地址變更登記，
    此不啻為電子遊戲場業管理條例第15 條 之規定所欲揭櫫之
    真正意旨，經濟部89年3 月7 日經（89）商字第89005521號
    函亦同此認定。綜上說明，本件事證明確，被告上開犯行，
    洵堪認定
二、論罪科刑部分：
  (一)核被告甲○○所為，係違反電子遊戲場業管理條例第15條之
    未依電子遊戲場業管理條例規定辦理營利事業登記者，不得
    經營電子遊戲場業之規定，其違反該條之規定，應依同條例
    第22條之罪處斷。
  (二)審酌被告曾於92年間、95年間分別因違反電子遊戲場業管理
    條例案件，經本院判處拘役30日、55日確定，有臺灣高等法
    院被告前案紀錄表及刑案資料查註紀錄表各1 份在卷可佐，
    仍不知警惕，復為本件犯行，行為誠屬非是，惟所查扣之電
    子遊戲機變異體即電腦僅4 部（含螢幕、主機、鍵盤、投幣
    器各4 個），營業約1 個月餘即為警查獲，經營期間尚短，
    經營規模不大，犯罪情節尚非重大，及其犯後坦承犯行、態
    度良好等一切情狀，爰量處如主文所示之刑，並諭知易科罰
    金之折算標準。扣案之電子遊戲機變異體即電腦4 部（含螢
    幕、主機、鍵盤、投幣器各4 個）、代幣115 枚，均係供被
    告犯罪所用之物，且均為其所有，業據其於本院審理中坦承
    在卷（見本院卷第45頁），爰均依刑法第38條第1 項第2款
    之規定，併予宣告沒收。
據上論斷，應依刑事訴訟法第273 條之1 第1 項、第284 條之1
、第299 條第1 項前段，電子遊戲場業管理條例第22條，刑法第
11條前段、第41條第1 項前段、第38條第1 項第2 款，逕以簡易
判決處刑如主文。
本案經檢察官乙○○到庭執行職務。
中　　華　　民　　國　　96　　年　　5 　　月　　31　　日
                  刑事第八庭    法　官  李育信
以上正本證明與原本無異。
如不服本判決，應於收受送達後10日內向本院提出上訴書狀。
中　　華　　民　　國　　96　　年　　5 　　月　　31　　日
 　　　　　　　　　　　　       書記官  廖佳玲
附錄本判決論罪之法條：
電子遊戲場業管理條例第15條：
未依本條例規定辦理營利事業登記者，不得經營電子遊戲場業。
電子遊戲場業管理條例第22條：
違反第15條規定者，處行為人1年以下有期徒刑、拘役或科或併
科新台幣500,000 元以上2500,000元以下罰金。
